【裁判字號】    95,簡上,647
【裁判日期】    950822
【裁判案由】    竊盜
【裁判全文】
臺灣高雄地方法院刑事判決            95年度簡上字第647 號
上  訴  人  甲○○
即  被  告
上列上訴人因竊盜案件，不服本院高雄簡易庭95年度簡字第2563
號刑事第一審簡易判決（聲請簡易判決處刑案號：臺灣高雄地方
法院檢察署95年度偵字第8121號），提起上訴，本院管轄之第二
審合議庭審理、判決如下：
    主  文
上訴駁回。
    事實及理由
一、本案經本院審理結果，認原審認定被告甲○○涉犯修正前刑
    法第56條、刑法第320 條第1 項、修正前刑法第47條、修正
    前刑法第41條第1 項前段，修正前罰金罰鍰提高標準條例第
    1 條前段、第2 條之連續竊盜，累犯，判處有期徒刑4 月，
    並諭知易科罰金，以300 元折算1 日等，其認事、用法均無
    不合，量刑亦稱允當，應予維持，並引用原審判決書記載之
    事實、證據及理由（詳如附件）。
二、上訴人即被告之上訴意旨略以：伊於民國95年3 月10日凌晨
    3 時35分許，為找朋友丁○○催討債務，途經高雄縣鳳山市
    ○○○街63巷附近，卻被當地居民誤為竊賊而遭住戶圍捕，
    且警方自其身上所扣得之LED 手電筒及硬幣共計新台幣（下
    同）210 元均為伊所有，伊實無行竊云云。
三、經查：
  (一)被告友人丁○○係住居在高雄市小港地區，而非居住在高雄
    縣鳳山市地區之事實，業據被告於95年3 月10日偵訊時供述
    ：「（丁○○住那裡？）之前住在鳳山市，後來跑到小港等
    語（見臺灣高雄地方法院檢察署95年度偵字第8121號卷第15
    頁）明確綦詳，惟與被告於本院95年7 月7 日準備程序時提
    出友人丁○○身分證影本之戶籍地址：台中市○○路74巷8
    弄23號4 樓，二者間之住居地迥然不同，並有丁○○身分證
    影本正反面1 紙在卷可稽，是本件被告友人丁○○並不在案
    發之鳳山市地區，洵堪認定。復參，被告於上開偵訊時先供
    稱：鳳山的朋友告知伊友人丁○○在鳳山云云，嗣翻異前詞
    改稱：鳳山丁○○住處管理員告知伊友人丁○○在鳳山云云
    ，並有上開偵訊筆錄在卷可佐，是本件被告倘明知鳳山丁○○住處管理員，應有連絡方式及隨時監控友人丁○○出入社
    區之住戶門牌號碼，按址查尋即可找到人，豈需於95年3 月
    10日凌晨3 時35分許，自己攜帶手電筒在路邊之停置車子旁
    鬼鬼祟祟，而不逕向鳳山丁○○住處管理員查尋友人已回否
    ，是其所辯友人丁○○係遷居至高雄縣鳳山市之詞，與事實
    、常情嚴重背離，實無可信。
  (二)復查，被告友人丁○○住居在何處之門牌號碼幾號之正確特
    定地址，被告根本不知道之事實，亦為被告於95年3 月10日
    警詢時供述：我要去討債的那位朋友名叫丁○○，我不知道
    他住幾號等語綦詳，並有上開警詢筆錄在卷可稽，是本件被
    告自陳不知朋友丁○○住幾號之事實已明，則本件被告於95
    年3 月10日偵訊時改稱：丁○○的住處管理員跟我說丁○○
    由小港跑到鳳山等語可知被告應有足夠資訊查明丁○○住幾
    號，惟本件被告尋訪友人丁○○，卻從自己住居高雄市高雄
    市○○區○○路339 號起程，前往至高雄縣鳳山市○○○街
    63巷附近，時間係95年3 月10日凌晨3 時35分許，其所在位
    置在上開63巷附近他人住宅門前路邊，即被害人方基福所有
    之自用小客車內，因鬼鬼祟祟被當地住居民眾喊賊逮捕等情
    ，亦為被告於警詢、偵訊、審理時所時認，並自其身上起出
    硬幣共計210 元、紅包紙、手電筒之物品，與證人乙○○、
    方基福於本院95年8 月8 日審判時證述：方基福所有車子未
    上鎖而車內硬幣失竊，且車內置放紅包袋被翻過；乙○○所
    有車號ＹＮ─5599號自用小客車內置放ＬＥＤ手電筒一支失
    竊，而被告身上之ＬＥＤ手電筒一支即其車內之手電筒等語
    綦詳明確，並有上開審判筆錄、贓物照片1 紙、贓物認領保
    管單2 紙、搜索扣押筆錄在卷可徵，是本件被告係自被害人
    方基福所有車子內被喊賊抓出來，且身上紅包袋內有硬幣，
    係被告自方基福所有車子內竊得，而其身上ＬＥＤ手電筒一
    支係被害人乙○○所有者，亦為證人方基福、乙○○於95年
    3 月28日偵訊時、本院95年8 月8 日審判時證述綦詳明確，
    復參被告於警詢、偵訊時均自陳其行為鬼鬼祟祟被當地住居
    民眾喊賊逮捕之情節，是本件被告上開所辯其身上所扣得之
    LED 手電筒及硬幣210 元均為伊所有，伊實無行竊情節，與
    事實、經驗法則不符，實無可信。
  (三)末酌，被告於警詢時供述其平日以打臨時工維生，且其住居
    所在高雄市○○區○○路339 號之事實，亦為被告所時認，
    與本件案發地點在高雄縣鳳山市○○○街63巷附近間，二者
    有一段很長距離，且案發時間係95年95年3 月10日凌晨3 時
    35分許，衡諸正常一般人討債常情，應係債權人打探債務人
    住居門牌號碼後，以守株待兔方式，在自己車內等待觀察債
    務人出現，豈有自己跑到他人車內被當地住居民眾喊賊逮捕
    ，而暴露自己行蹤供債務人知悉之理，況本件被告係被當地
    住居民眾喊賊逮捕，亦為被告所是認，與證人方基福、乙○○於偵訊、審判時所證實無訛，並自被告身上扣得上開失竊
    LED 手電筒及硬幣210 元在案，是被告所辯顯為卸責之詞，
    殊無可採。
  (四)綜上，本件事證明確，被告竊盜犯行洵堪認定。
三、核被告甲○○所為，係犯刑法第320 條第1 項之普通竊盜罪
    。又被告犯行發生於95年3 月10日在95年7 月1 日刑法新修
    正公布施行前，依刑法第2 條第1 項規定被告先後2 次竊盜
    罪之罰金刑係「五百元以下罰金」，依95年6 月14日修正刑
    法施行法第第1 之1 條規定：「中華民國九十四年一月七日
    刑法修正施行後，刑法分則編所定罰金之貨幣單位為新臺幣
    。九十四年一月七日刑法修正時，刑法分則編未修正之條文
    定有罰金者，自九十四年一月七日刑法修正施行後，就其所
    定數額提高為三十倍。但七十二年六月二十六日至九十四年
    一月七日新增或修正之條文，就其所定數額提高為三倍。」
    ，及94年2 月2 日修正前公布之刑法第33條第5 款規定：「
    罰金：一元以上」，與94年2 月2 日修正後公布之刑法第33
    條第5 款規定：「罰金：新臺幣一千元以上，以百元計算之
    。」比較結果，修正後上開三罪之本罪罰金刑並非較有利於
    行為人，是本件依刑法第2 條第1 項前段之規定，仍應依修
    正前之本罪之罰金刑，及上開94年2 月2 日修正前公布之刑
    法第33條第5 款規定：「罰金：一元以上」之罰金刑規定，
    較有利於被告，是本件應適用正前上開本罪之罰金刑規定，
    定其罰金刑，合先敘明。再被告犯行發生於95年3 月10日在
    95年7 月1 日刑法新修正公布施行前，依刑法第2 條第1 項
    規定被告先後2 次竊盜犯行，時間緊接，所犯罪名相同，顯
    係出於概括之犯意為之，為連續犯，爰依刑法第56條之規定
    以一罪論，並加重其刑。蓋因：刑法第56條連續犯之規定業
    於94年1 月7 日修正刪除，並於95年7 月1 日施行。是本件
    於新法修正公布施行後，倘被告之上揭數犯罪行為，即須分
    論併罰，而此刪除刑法第56條連續犯之規定雖非犯罪構成要
    件之變更，但顯已影響行為人刑罰之法律效果，自屬法律有
    變更，依新法第2 條第1 項規定，比較新、舊法結果，仍應
    適用較有利於被告之行為時法律即舊法論以連續犯，此亦有
    最高法院95年度第8 次刑事庭會議決議意旨可參。』是本件
    被告所犯上開2 次普通竊盜罪間之具有連續犯之關係，依修
    正前即行為時之規定，應各自論以一罪，並加重其刑。復被
    告前因竊盜案件罪，經臺灣屏東地方法院以，以92年度易字
    第187 號判處有期徒刑1 年2 月確定，並經臺灣高等法院高
    雄分院以92年度上易字第848 號駁回其上訴而確定，甫於94
    年8 月27日徒刑執行完畢，此有被告臺灣高等法院被告前案
    紀錄表乙紙附卷可稽，茲於五年以內再故意犯本件有期徒刑
    以上之罪，不論依修正前之刑法第47條，或修正後之刑法第
    47條第1 項之規定，均構成累犯，對被告而言並無有利或不
    利之情形，自不生新舊法比較之問題，應逕依修正前之刑法
    第47條，論以累犯，並加重其刑，且依刑第70條規定遞加重
    之。綜上，本件原審判決之認事、用法核無違誤，所處之刑
    亦屬適當，是被告上訴意旨之上開指摘原判決之其未行竊誤
    判竊盜不當而請求撤銷原判決，為無理由，應予駁回。
據上論斷，應依刑事訴訟法第455 條之1 第1 項及第3 項、第37
3 條、第368 條，判決如主文。
本案經檢察官丙○○到庭執行職務。
中    華    民    國    95    年    8   月    22      日
                  刑事第三庭  審判長法  官  張意聰
                                    法  官  郭瓊徽
                                    法  官  施添寶
中    華    民    國    95    年    8     月    24    日
以上正本證明與原本無異。
不得上訴。
                                    書記官  陳威志
【附件：臺灣高雄地方法院95年度簡字第2563號刑事簡易判決處
        刑書。】


司法院資訊處製作；財團法人民間司法改革基金會備份。
